臺灣新竹地方法院刑事宣示判決筆錄　100 年度審智易字第14號
公　訴　人　臺灣新竹地方法院檢察署檢察官
被　　　告　楊棨理
上列被告因違反著作權法案件，檢察官提起公訴（100 年度偵字
第2626號）後，聲請改依協商程序而為判決，本院於中華民國10
0 年10月25日下午4 時，在本院刑事第十一法庭宣示判決，出席
職員如下：
　　　　　　　　審判長法　官　劉兆菊
　　　　　　　　　　　書記官　林兆嘉
　　　　　　　　　　　通　譯　邱立杰
法官起立朗讀判決主文、犯罪事實要旨、處罰條文，及告以上訴
限制、期間並提出上訴狀之法院，且諭知記載其內容：
一、主  文：
楊棨理犯行使偽造準私文書罪，處有期徒刑陸月；如易科罰金，
以新臺幣壹仟元折算壹日。緩刑貳年，並應給付告訴人臺灣光榮
特庫摩股份有限公司新臺幣伍萬元，自民國一百年十一月五日起
至民國一百零一年八月五日止，每月各給付新臺幣肆仟伍佰元，
民國一百零一年九月五日給付新臺幣伍仟元。扣案之「北斗無雙
」、「鋼彈無雙3 」盜版遊戲光碟共貳片，均沒收之。
二、犯罪事實要旨：
（一）楊棨理明知「koei及圖」係「日商光榮股份有限公司」（
      下稱「日商光榮公司」）向經濟部中央標準局（現改制為
      智慧財產局）申請核准註冊登記，取得商標註冊號數0000
      0000號商標專用權，指定使用於電腦、中央處理器、電腦
      軟體（己錄）、錄有電腦程式之光碟、遊戲程式匣、顯示
      器、電視遊樂器、電腦遊樂器軟體、電腦遊樂器搖桿、錄
      放影機、投影設備、網路卡、網路橋接器、網際網路電話
      、通訊設備（器材）、數據機（調變解調器）、遊樂園用
      大型電動機械設備、影碟等商品（專用期限自民國91年9
      月16日至101 年9 月15日），未得商標權人之同意或授權
      ，不得於同一或類似商品使用相同或近似之商標圖樣；又
      明知「北斗無雙」、「鋼彈無雙3 」之遊戲軟體著作，係
      臺灣光榮特庫摩股份有限公司（下稱臺灣光榮特庫摩公司
      ，原起訴書誤載為臺灣光榮綜合資訊股份有限公司）享有
      著作財產權之軟體著作，該公司享有專屬發行權，非經該
      公司之同意或授權，而其所持有之「北斗無雙」、「鋼彈
      無雙3 」遊戲光碟並非經上該公司同意或授權而重製，係
      侵害著作財產權之重製物，不得散布或意圖散布而公開陳
      列或持有；復明知所持有之「北斗無雙」、「鋼彈無雙3
      」
      盜版遊戲光碟透過「XBOX 360」電視遊樂器主機執行後，
      在電視螢幕會出現「koei及圖」之商標圖樣，並出現KOEI
      PRESENTS及2010 KOEI Co.Ltd.All right reserved 等公
      司名稱及授權生產使用文字之準私文書，足使使用者誤認
      係臺灣光榮特庫摩公司生產、銷售，足以生損害於臺灣光
      榮特庫摩公司對合法光碟之管理及信譽。距楊棨理竟基於
      明知係侵害著作財產權之重製物而散布、及於同一商品上
      使用上述之註冊商標及行使偽造準私文書之犯意，於100
      年2 月26日晚間8 時20分許在其位於新竹市○○路317 巷
      2 弄8 號之住處內上網，並在露天拍賣網站上，以帳號名
      稱「andy 711216 」張貼標題為「XBOX360 主機已改- 核
      心版- 附25 0G 硬碟及遊戲片（鋼彈無雙3. 快 打旋風4.
      火影忍者）」之訊息，欲出售其於98、99年間之某不詳時
      間在新竹市○○路某處，向不詳店家購得之盜版「北斗無
      雙」、「鋼彈無雙3 」遊戲光碟共2 片，嗣經臺灣光榮特
      庫摩公司人員在網站上發現上開訊息，至新竹市第二分局
      文華派出所提供相關網拍訊息報警處理並由臺灣光榮特庫
      摩公司人員下標購買得標後，與楊棨理約定於100 年3 月
      2 日下午4 時12分許在新竹市○區○道○路2 段469 號「
      愛買百貨公司」內面交，經警於上開時地當場查獲並扣得
      盜版之「北斗無雙」、「鋼彈無雙3 」遊戲光碟共2 片，
      始查悉上情。
（二）案經臺灣光榮特庫摩公司訴由新竹市警察局第二分局報告
      臺灣新竹地方法院檢察署檢察官偵查起訴。
三、處罰條文：
    著作權法第91條之1 第3 項、第2 項、第98條但書，商標法
    第82條、第83條，刑法第11條、第216 條、第220 條第2 項
    、第210 條、第55條、第41第1 項前段、第2 項、第74條第
    1 項第1 款、第2 項第3 款。
四、沒收之諭知：至扣案之「北斗無雙」、「鋼彈無雙3 」遊戲
    光碟共2 片（保管字號：100 年度院保字第556 號，扣押物
    品清單見本院卷第9 頁），均為被告楊棨理供違反本件著作
    權法所用之物，不論是否屬於被告楊棨理所有，爰依著作權
    法第98條但書及商標法第83條等規定，宣告沒收之。
五、附記事項：查被告楊棨理前未曾因故意犯罪受有期徒刑以上
    刑之宣告，此有臺灣高等法院被告前案紀錄表1 份在卷可參
    ，茲念其一時失慮，致罹刑典，經此偵查科刑之教訓，當已
    知所警惕，且其犯後業與告訴人臺灣光榮特庫摩公司達成和
    解，和解條件為願給付告訴人臺灣光榮特庫摩公司新臺幣（
    下同）50,000元，其給付方式為自100 年11月5 日起至101
    年8 月5 日止，每月給付4,500 元，並於101 年9 月5 日給
    付5,000 元，（見本院卷第14頁），顯見被告楊棨理犯後深
    具悔意，經此偵審程序，當知所悔悟，應無再犯之虞，本院
    因認前所宣告之刑，以暫不執行為適當，併予宣告緩刑2 年
    ，並依刑法第74條第2 項第3 款、第4 款之規定，將雙方之
    和解條件列為緩刑之條件，命被告楊棨理應依前開和解條件
    ，按月向告訴人臺灣光榮特庫摩公司支付，直至全部清償完
    畢為止，以作為告訴人臺灣光榮特庫摩公司損害之賠償，以
    啟被告之自新，並保障被害人之受償權利。而上開支付損害
    賠償之諭知，得為民事強制執行名義，且被告於本案緩刑期
    間倘未如期支付，而違反本判決所諭知之負擔情節重大，足
    認原宣告之緩刑難收其預期效果，而有執行刑罰之必要者，
    依刑法第75條之1 第1 項第4 款規定，得撤銷其緩刑之宣告
    ，併此敘明。
六、協商判決除有刑事訴訟法第455 條之4 第1 項第1 款於本訊
    問程序終結前，被告撤銷協商合意或檢察官撤回協商聲請者
    ；第2 款被告協商之意思非出於自由意志者；第4 款被告所
    犯之罪非第455 條之2 第1 項所定得以協商判決者；第6 款
    被告有其他較重之裁判上一罪之犯罪事實者；第7 款法院認
    應諭知免刑或免訴、不受理者情形之一，及違反同條第2 項
    「法院應於協商合意範圍內為判決；法院為協商判決所科之
    刑，以宣告緩刑或2 年以下有期徒刑、拘役或罰金為限」之
    規定者外，檢察官與被告均不得上訴。
七、如有前項得上訴之情形，得自收受宣示判決筆錄送達之日起
    10日內，向本院提出上訴書狀，上訴於第二審法院。
本案經檢察官洪期榮到庭執行職務。
中    華    民    國    100   年     10   月    25    日
                  刑事第九庭    書  記  官  林兆嘉
                                審判長法官  劉兆菊
以上筆錄正本係照原本作成。
中    華    民    國    100   年     10   月    25    日
                                書  記  官  許榮成
附錄本案論罪科刑法條：
著作權法第91條之1：
擅自以移轉所有權之方法散布著作原件或其重製物而侵害他人之
著作財產權者，處3 年以下有期徒刑、拘役，或科或併科新臺幣
50萬元以下罰金。
明知係侵害著作財產權之重製物而散布或意圖散布而公開陳列或
持有者，處3 年以下有期徒刑，得併科新臺幣7 萬元以上75萬元
以下罰金。
犯前項之罪，其重製物為光碟者，處6 月以上3 年以下有期徒刑
，得併科新臺幣20萬元以上200 萬元以下罰金。但違反第87條第
4 款規定輸入之光碟，不在此限。
犯前2 項之罪，經供出其物品來源，因而破獲者，得減輕其刑。
商標法第82條
明知為前條商品而販賣、意圖販賣而陳列、輸出或輸入者，處
1 年以下有期徒刑、拘役或科或併科新臺幣 5 萬元以下罰金。
中華民國刑法第210條
（偽造變造私文書罪）
偽造、變造私文書，足以生損害於公眾或他人者，處5 年以下有
期徒刑。
中華民國刑法第216條
（行使偽造變造或登載不實之文書罪）
行使第210 條至第215 條之文書者，依偽造、變造文書或登載不
實事項或使登載不實事項之規定處斷。
中華民國刑法第220條
（準文書）
在紙上或物品上之文字、符號、圖畫、照像，依習慣或特約，足
以為表示其用意之證明者，關於本章及本章以外各罪，以文書論
。
錄音、錄影或電磁紀錄，藉機器或電腦之處理所顯示之聲音、影
像或符號，足以為表示其用意之證明者，亦同。